【裁判字號】    97,交易,78
【裁判日期】    971203
【裁判案由】    業務過失傷害
【裁判全文】
臺灣基隆地方法院刑事判決              97年度交易字第78號
公  訴  人  臺灣基隆地方法院檢察署檢察官
被      告  丙○○
上列被告因業務過失傷害案件，經檢察官提起公訴（97年度偵字
第2048號），本院判決如下：
    主  文
本件公訴不受理。
    理  由
一、本件業務過失傷害案件之公訴意旨詳如起訴書（如附件）所
    載。
二、按告訴乃論之罪，告訴人於第一審辯論終結前得撤回告訴；
    又告訴經撤回者，應諭知不受理之判決，刑事訴訟法第238
    條第1 項、第303 條第3 款分別定有明文。
三、本案被告丙○○被訴業務過失傷害案件，公訴人認係觸犯刑
    法第284 條第2 項前段之業務過失傷害罪嫌，依同法第287
    條前段規定，須告訴乃論。茲因雙方業已達成和解，告訴人
    甲○○當庭表示撤回告訴並具狀撤回告訴，此有本院97年12
    月2 日審判筆錄及刑事撤回告訴狀附卷足憑，爰不經言詞辯
    論，逕為不受理判決之諭知。
據上論斷，應依刑事訴訟法第303 條第3 款、第307 條，判決如
主文。
中    華    民    國    97    年    12    月    3     日
                  刑事第三庭法 官   黃永定
以上正本證明與原本無異。
如不服本判決應於收受本判決後10日內向本院提出上訴書狀，其
未敘述上訴理由者，並得於提起上訴後10日內向本院補提理由書
狀（均須按他造當事人之人數附繕本。）「切勿逕送上級法院」
中    華    民    國    97    年    12    月    3     日
                            書記官  劉珍珍
附件：
臺灣基隆地方法院檢察署檢察官起訴書
                                      97年度偵字第2048號
    被      告  丙○○  男  39歲（民國○○年○○月○○日生）
                        國民身分證統一編號：Ｚ000000000號
                        籍設基隆市○○區○○路168號（基
                        隆市中山區戶政事務所）
                        現住基隆市○○區○○路164巷8號2
                        樓
上列被告因業務過失傷害案件，業經偵查終結，認應該提起公訴
，茲將犯罪事實及證據並所犯法條分敘如下：
            犯罪事實
一、丙○○以駕駛計程車為業，為從事駕駛業務之人，其於民國
    97年2月3日17時25分許，駕駛車號393-MR號計程車，沿基隆
    市○○區○○路往基隆市八堵地區方向行駛，途經基隆市○
    ○區○○路319巷口欲左轉進入該巷內之際，其明知汽車行
    駛至交岔路口時，轉彎車應讓直行車先行，於左轉彎時，應
    距交岔路口30公尺前顯示方向燈或手勢，換入內側車道或左
    轉車道，行至交岔路口中心處左轉，並不得占用來車道搶先
    左轉；而依當時天候陰，光線係屬日間自然光線，視距良好
    ，道路並無缺陷及障礙物等情狀觀之，其並無不能注意之情
    事，竟疏未注意該交岔路口若有直行車輛，應禮讓先行，復
    未行至該路口中心處，即開始左轉；適有甲○○騎乘車號
    AG2-639號普通重型機車，沿基隆市○○區○○路往基隆市
    區方向直行，甲○○明知行車速度，應依速限標誌或標線之
    規定，無速限標誌或標線者，行車時速不得超過50公里，另
    汽車（包括機器腳踏車即機車）行駛時，駕駛人應注意車前
    狀況，並隨時採取必要之安全措施，而依當時各項情狀，甲
    ○○亦無任何不能注意之情事，竟疏未注意該路段時速為50
    公里，而仍以約50至60公里時速行駛，於駛至距離上開路口
    前約100公尺處，即發現丙○○所駕駛之上開計程車已在上
    開路口中間開始左轉行進之際，亦疏未注意採取必要之安全
    措施，反持續往前行駛，迨發現丙○○並無讓行之情形時，
    二車即因煞避不及，致丙○○所駕駛之上開計程車之右前車
    頭部位與甲○○所騎乘之上開機車車頭部位發生嚴重碰撞，
    甲○○所騎乘之機車隨即倒地，身體則彈起撞擊上開計程車
    前擋風玻璃後落地，因而受有右手中指及無名指屈指肌腱斷
    裂合併指神經斷裂、右背部多發性撕裂傷、左肘部深度擦傷
    ，以及右大腿及小腿挫傷之傷害；經警據報趕往處理，並將
    甲○○送醫救治，始查悉上情。
二、案經甲○○訴由基隆市警察局第一分局報告偵辦。
            證據並所犯法條
一、證據清單：
┌──┬────────┬──────────────┐
│編號│    證據方法    │         待證事實           │
├──┼────────┼──────────────┤
│ (一) │被告丙○○之供述│被告自承伊係計程車司機，於上│
│    │。              │開時、地駕駛上開計程車行駛至│
│    │                │上開路口停等紅燈，迨燈號轉變│
│    │                │為綠燈並開始左轉之際，隨即與│
│    │                │告訴人甲○○所騎乘之上開機車│
│    │                │發生碰撞而肇事，告訴人因此受│
│    │                │傷而由救護車送醫急救，事發當│
│    │                │時沒有注意沒有注意告訴人騎乘│
│    │                │之機車距離多遠，堪認被告行駛│
│    │                │至交岔路口時，應有未注意應讓│
│    │                │直行車先行而即行左轉之過失，│
│    │                │且其自承就本案車禍應有肇事責│
│    │                │任之事實。                  │
├──┼────────┼──────────────┤
│ (二) │證人即告訴人陳子│其自承當時係以上開時速往前直│
│    │翔之指訴及結證。│行，距離上開路口約100公尺處 │
│    │                │時，即發現被告所駕駛之上開計│
│    │                │程車已在路口左轉要進入上開巷│
│    │                │道，然其認為過得去，仍往前直│
│    │                │行，迨發現該計程車並無禮讓之│
│    │                │意，反應過來時就撞上而受有上│
│    │                │開傷害，顯見其就本案車禍之發│
│    │                │生，應有超速行駛且未注意車前│
│    │                │狀況，以隨時採取必要之安全措│
│    │                │施，而與有過失之事實。      │
├──┼────────┼──────────────┤
│ (三) │1.被告之汽車駕駛│全部犯罪事實。              │
│    │  人資料表1份。 │                            │
│    │2.道路交通事故現│                            │
│    │  場圖暨調查報告│                            │
│    │  表1份、談話紀 │                            │
│    │  錄表2份、自首 │                            │
│    │  情形紀錄表1份 │                            │
│    │  及現場照片10  │                            │
│    │  張。          │                            │
│    │3.告訴人之診斷證│                            │
│    │  明書1份。     │                            │
│    │4.臺灣省基宜區行│                            │
│    │  車事故鑑定委員│                            │
│    │  會基宜區970309│                            │
│    │  案鑑定意見書1 │                            │
│    │  份。          │                            │
└──┴────────┴──────────────┘
二、核被告所為，係犯刑法第284條第2項前段之業務過失傷害罪
    嫌。
三、依刑事訴訟法第251條第1項提起公訴。
    此  致
臺灣基隆地方法院
中    華    民    國    97    年    10    月    23    日
                                檢察官  乙  ○  ○
本件正本證明與原本無異
中    華    民    國    97    年    10    月    31    日
                                書記官
所犯法條
刑法第284條
因過失傷害人者，處6月以下有期徒刑、拘役或5百元以下罰金，
致重傷者，處 1 年以下有期徒刑、拘役或 5 百元以下罰金。
從事業務之人，因業務上之過失傷害人者，處1年以下有期徒刑
、拘役或1千元以下罰金，致重傷者，處3年以下有期徒刑、拘役
或2千元以下罰金。


司法院資訊處製作；財團法人民間司法改革基金會備份。
